【裁判字號】    97,抗,128
【裁判日期】    971020
【裁判案由】    本票裁定強制執行
【裁判全文】
臺灣臺南地方法院民事裁定               97年度抗字第128號
抗  告  人  甲○○
                        號
相  對  人  乙○○
上列當事人間聲請本票裁定准予強制執行事件，抗告人對於民國
97年6月13日本院97年度司票字2184號裁定提起抗告，本院裁定
如下：
    主  文
抗告駁回。
抗告程序費用新臺幣壹仟元由抗告人負擔。
    理  由
一、按執票人向本票發票人行使追索權時，得聲請法院裁定後強
    制執行，票據法第123條定有明文。另按本票既載明免除作
    成拒絕證書，則執票人聲請裁定准予強制執行時，自毋庸提
    出已為付款提示之證據。票據債務人如主張執票人未為提示
    ，依票據法第124條準用同法第95條但書之規定，應由其負
    舉證之責（最高法院著有84年度台抗字第22號裁定可參）。
二、抗告意旨略以：本票執票人得不請求作成拒絕證書，而行使
    追索權，然執票人在行使追索權前，仍應於所定期限內為付
    款之提示，本件執票人於到期日前並未向抗告人提示該本票
    ，原審不察而裁定准相對人強制執行，爰提起抗告等語。
三、經查：
  (一)本件相對人主張：其執有抗告人於民國95年3月20日所簽發
    ，面額為新臺幣（下同）200萬元，到期日95年9月21日，並
    載明免除作成拒絕證書之本票1紙，爰依票據法第123條規定
    聲請裁定准許強制執行，業據提出本票一紙為證。原審審查
    本票發票人欄上有抗告人之簽名、蓋章及票面金額、發票日
    、到期日記載等形式上要件具備，裁定予以准許，即無不合
    。
  (二)又系爭本票為見票即付，並記載免除作成拒絕證書之文義，
    且本件系爭本票記載有到期日即95年9月20日，參之前開最
    高法院裁定意旨，執票人持系爭本票聲請裁定准予強制執行
    時，自毋庸提出已為付款提示之證據，應由抗告人就相對人
    未為付款提示之事實負其舉證責任，但本件抗告人並未提出
    任何證據以實其說，則抗告人前開逕為否認提示之抗辯自無
    足採信。
  (三)綜上，原裁定許可強制執行，並無違誤，抗告人提起本件抗
    告，請求廢棄原裁定，為無理由，應予駁回。
四、末按「依法應由關係人負擔費用者，法院裁定命關係人負擔
    時，應一併確定其數額」、「前項費用之負擔有相對人者，
    準用民事訴訟法有關訴訟費用之規定」，非訟事件法第24條
    第1項及同法第21條第2項分別定有明文。本件抗告業經駁回
    ，抗告程式費用應由抗告人負擔，依上開法條規定，本院併
    予確定抗告程式費用額1,000元由抗告人負擔。
五、結論：本件抗告為無理由，依非訟事件法第46條、第21條第
    2項、第24條第1項，民事訴訟法第495條之1第1項、第449條
    條第1項、第78條、第95條，裁定如主文。
中    華    民    國    97    年    10    月    20    日
                       民事第三庭     法  官  蔡孟珊
本裁定正本與原本相同。
如不服本裁定，僅得於收受本裁定正本送達後10日內，以適用法
規顯有錯誤為理由，向本院提出再抗告狀，（須附繕本一份及繳
納再抗告裁判費新台幣1,000元），經本院許可並委任律師為代
理人後始可再抗告。
中    華    民    國    97    年    10    月    20    日
                                      書記官  吳幸芳


司法院資訊處製作；財團法人民間司法改革基金會備份。
